【裁判字號】    99,審簡上,31
【裁判日期】    990331
【裁判案由】    違反商標法
【裁判全文】
臺灣士林地方法院刑事判決            99年度審簡上字第31號
上  訴  人  臺灣士林地方法院檢察署檢察官
被      告  甲○○
上列上訴人因被告違反商標法案件，不服本院內湖簡易庭中華民
國99年1 月6 日99年度湖簡字第18號第一審刑事簡易判決（聲請
簡易判決處刑書案號：臺灣士林地方法院檢察署98年度偵字第16
425 號），提起上訴，本院管轄第二審之合議庭判決如下：
    主  文
上訴駁回。
甲○○緩刑貳年。
    事實及理由
一、本案經本院審理結果，認第一審判決被告甲○○係犯商標法
    第82條之非法販賣侵害商標權之商品罪，量處拘役30日，並
    諭知如易科罰金以新臺幣1,000 元折算1 日，且沒收扣案之
    仿冒「Calvin Klein」、「BURBERRY」商標圖樣之商品合計
    429 件，其認事、用法及量刑均無不當，應予維持，並引用
    第一審判決書記載之犯罪事實、證據及理由（如附件判決書
    ）。
二、檢察官上訴意旨略以：茲據告訴人美商卡文克雷恩商標信託
    公司具狀請求上訴，略以：本件被告自案發後，迄未對告訴
    人為任何賠償，且被告遭扣得仿冒告訴人享有商標權之內衣
    褲達429 件，市值合計達新臺幣831,600 元，原審僅量處拘
    役30日，實有過輕之嫌，請求撤銷原判決，另為適法判決云
    云。
三、按法官於有罪判決中，究應如何量處罪刑，自得依據個案情
    節，參諸刑法第57條所定各款犯罪情狀之規定，於該法定刑
    度範圍內，基於合義務性之裁量，量處被告罪刑，而量刑之
    裁量權，乃憲法所保障法官獨立審判之核心，如非有裁量逾
    越或裁量濫用之明顯違法情事，自不得擅加指摘其違法或不
    當，即使上級審對下級審裁量權之審查，亦應同此標準，此
    不僅在保障法官不受任何制度外之不當干涉，更保障法官不
    受制度內的異質干涉，方符憲法第80條所宣示獨立審判之真
    義，此有最高法院72年度臺上字第6696號判例可資參照。查
    本件原審於量刑時，已審酌刑法第57條所定各款量刑事由，
    就被告所犯商標法第82條之非法販賣侵害商標權之商品罪，
    判處拘役30日，並依刑法第41條第1 項前段之規定諭知易科
    罰金之折算標準及宣告沒收扣案之仿冒「Calvin Klein」、
    「BURBERRY」商標圖樣之商品合計429 件，顯係在法定刑內
    科處其刑，並無違法失衡之情形，且被害人損失金額與本院
    量處被告刑期之依據不同，要難以二者「折算金額」相較，
    即認有失衡之情形。是檢察官上訴意旨指摘原審量刑不當，
    自難認為有理由，本案上訴，應予駁回。
四、末查，被告前未曾因故意犯罪受有期徒刑以上刑之宣告，有
    臺灣高等法院被告前案紀錄表在卷可稽，其因一時失慮，初
    罹刑章，犯罪後已坦承犯行，並於本院審理時與告訴人達成
    和解並賠償損失（有和解書乙紙附於本院卷第23頁至第24頁
    可佐），告訴代理人亦當庭請求給予被告緩刑（參見本院卷
    第34頁、第37頁），堪認被告經此偵、審教訓，自當知所警
    惕，信無再犯之虞，本院因認所宣告之刑以暫不執行為適當
    ，爰依刑法第74條第1 項第1 款之規定，併予宣告緩刑2 年
    ，以啟自新。
據上論斷，應依刑事訴訟法第455 條之1 第1 項、第3 項、第36
8 條、第373 條，刑法第74條第1 項第1 款，判決如主文。
本案經檢察官鄭富城到庭執行職務。
中    華    民    國    99    年    3     月     31   日
                  刑事第一庭審判長法  官  雷雯華
                                  法  官  王沛雷
                                  法  官  吳祚丞
以上正本證明與原本無異。
本件不得上訴。
                                  書記官  丁梅芬
中    華    民    國    99    年    3     月     31   日
附錄論罪科刑法條：
商標法第82條
明知為前條商品而販賣、意圖販賣而陳列、輸出或輸入者，處
1 年以下有期徒刑、拘役或科或併科新臺幣 5 萬元以下罰金。

司法院資訊處製作；財團法人民間司法改革基金會備份。
